ACORDAO-COMPLETO-2361831

ACÓRDÃO DE RELAÇÃO

ACÓRDÃO DE RELAÇÃO 1645/2019 ATA 26/2019 - PLENÁRIO

Acórdão 1645/2019-TCU-Plenário
VISTOS e relacionados estes autos de Representação com pedido de medida cautelar, por meio da qual a empresa Maciel Auditores S/S Ltda. noticiou a este Tribunal alegadas irregularidades que teriam ocorrido no Pregão Eletrônico nº 4/2019, promovido pela Empresa Brasileira de Administração de Petróleo e Gás Natural S.A. Pré-sal Petróleo S.A – Ppsa – UASG 926394, cujo o objeto era Contratação de empresa especializada na prestação de serviços regulares de auditoria externa independente para os exercícios fiscais (trimestral e anual) de 2019 a 2022;
Considerando que o representante solicita a suspensão da contratação decorrente do Pregão Eletrônico 4/2019, em virtude da habilitação indevida da empresa MC Markup Auditores Independente S/S, bem como a exclusão da licitante vencedora do certame, e a apuração de responsabilidades da comissão de licitação em razão dos fatos apresentados (peça 1) ;
Considerando que a representação preenche os requisitos de admissibilidade constantes no art. 87, § 2º, da Lei 13.303/2016, c/c os arts. 235 e 237, VII, do Regimento Interno/TCU, e no art. 103, § 1º, da Resolução - TCU 259/2014;
Considerando que as irregularidades narradas pela representante consistem em: (a) atestado apresentado pela licitante declarada vencedora em desacordo com o estabelecido na letra “a2” do subitem 13.3.3. do edital do certame; e (b) não comprovação pela licitante declarada vencedora quanto a qualificação econômico-financeira na forma exigida no subitem 13.4.3 do edital do certame e em desacordo ao estabelecido no art. 31, inciso I, da Lei 8.666/1993 (peça 1, p.2-8) ;
Considerando que está afastado o pressuposto do perigo da demora uma vez que o certame foi suspenso temporariamente pela PPSA, em virtude da representação formalizada nos autos do processo TC Processo 008.195/2019-6 (processo conexo) , até, segundo a estatal, a conclusão do referido processo (peça 11, p.2) ;
Considerando que a análise empreendida pela Secretaria de Controle Externo de Aquisições Logísticas (Selog) , deste Tribunal, propôs que não fosse acolhido o pedido de adoção da referida cautelar, em razão tanto da fragilidade da plausibilidade jurídica das alegações (ausência de fumus boni juris) como em razão da improcedência quanto ao mérito da presente representação (peça 12, p.3-6) , destacando, no que se refere à plausibilidade jurídica, que o certame fora competitivo, com a participação de cinco propostas e que foram ofertados, aproximadamente, cem lances de preço, bem como considerando, quanto ao mérito, que: a) o atestado técnico apresentado pela licitante declarada vencedora atendeu às disposições do edital, pois a descrição das atividades declaradas pela licitante coincide com a comprovação demandada para qualificação técnica exigida no instrumento convocatório; b) no que tange à qualificação econômico-financeira, a licitante declarada vencedora do certame é empresa optante do Simples Nacional (peça 11, p.25) e que essa condição desobriga a licitante a atender às exigências elencadas pela representante; e c) desse modo, a documentação apresentada pela vencedora estaria em acordo tanto com os requisitos do edital quanto com as disposições da Lei 8.666/1993 e da Lei 13.303/2016;  
Os Ministros do Tribunal de Contas da União, reunidos em Sessão de Plenário, ACORDAM, por unanimidade, com fundamento nos arts. 15, inciso I, alíneas “p” e “s”; 143, inciso V, alínea “a”; 235 e 237, inciso VII, todos do Regimento Interno/TCU, em:
a) conhecer da presente representação, para, no mérito, considerá-la improcedente;
b) indeferir o pedido de concessão de cautelar formulado pelo representante;
c) dar ciência desta deliberação ao Representante e à Empresa Brasileira de Administração de Petróleo e Gás Natural S.A. Pré-sal Petróleo S.A – Ppsa, acompanhada de cópia da instrução da unidade técnica constante da peça 12; e 
d) arquivar o presente processo, nos termos do art. 250, inciso I, do Regimento Interno do TCU.
1. Processo TC-Processo 016.004/2019-1 (REPRESENTAÇÃO) 
	1.1. Representante: Maciel Auditores S/S Ltda. (13.098.174/0001-80) 
	1.1. Órgão/Entidade: Empresa Brasileira de Administração de Petróleo e Gás Natural S.A. Pré-sal Petróleo S.A - Ppsa
	1.2. Relator: Ministro-Substituto Augusto Sherman Cavalcanti
	1.3. Representante do Ministério Público: não atuou
	1.4. Unidade Técnica: Secretaria de Controle Externo de Aquisições Logísticas (Selog) .
	1.5. Representação legal: Luis Felipe Canto Barros (65230/OAB-RS) e outros, representando Maciel Auditores S/S.

AUGUSTO SHERMAN

Não atuou

REPRESENTAÇÃO (REPR)

Secretaria de Controle Externo de Aquisições Logísticas (Selog).